【裁判字號】    99,訴,3413
【裁判日期】    991130
【裁判案由】    毒品危害防制條例
【裁判全文】
臺灣板橋地方法院刑事判決              99年度訴字第3413號
公  訴  人  臺灣板橋地方法院檢察署檢察官
被      告  劉光夏
上列被告因違反毒品危害防制條例案件，經檢察官提起公訴（九
十八年度毒偵字第七二六０號），被告於本院準備程序進行中，
就被訴事實為有罪之陳述，經本院告知簡式審判程序意旨，並聽
取公訴人及被告之意見後，本院合議庭裁定由受命法官獨任依簡
式審判程序審理，並判決如下：
    主  文
劉光夏施用第一級毒品，累犯，處有期徒刑捌月。扣案之注射針
筒貳支，均沒收；又施用第二級毒品，累犯，處有期徒刑參月。
應執行有期徒刑玖月。扣案之注射針筒貳支，均沒收。
    事  實
一、劉光夏前因施用第一、二級毒品案件，經本院以九十七年度
    毒聲字第九五二號裁定應送勒戒處所觀察、勒戒後，認有繼
    續施用毒品之傾向，又經本院以九十七年度毒聲字第二四三
    九號裁定令入戒治處所施以強制戒治，於民國九十八年八月
    三日執行完畢釋放出所，並經臺灣板橋地方法院檢察署檢察
    官以九十八年度戒毒偵字第六二七號為不起訴處分確定。另
    因公共危險案件，經本院以九十八年度交簡字第一六七號判
    處有期徒刑六月，嗣劉光夏不服提起上訴，再經本院以九十
    八年度交簡上字第一六七號判決上訴駁回而確定，甫於九十
    九年四月八日執行完畢。詎仍不知悛悔，其明知海洛因、甲
    基安非他命係業經公告列為毒品危害防制條例第二條第二項
    第一、二款之第一、二級毒品，不得非法持有、施用，詎仍
    未戒除施用毒品習性，復各基於施用第一、二級毒品海洛因
    、甲基安非他命之犯意，於九十九年九月九日晚間十時許，
    在臺北縣新莊市○○路旁，分別以將第一級毒品海洛因放入
    注射針筒中加水稀釋並注射之方式，施用第一級毒品海洛因
    一次，以及另將第二級毒品甲基安非他命置入自製吸食器內
    燒烤吸食煙霧之方式，施用第二級毒品甲基安非他命一次。
    嗣於同年月十日上午十一時二十分許，在臺北縣新莊市○○
    街五十八巷十八弄四號前，為警察覺其形跡可疑遂上前盤查
    而查獲，並扣得其所有供施用第一級毒品海洛因所用之注射
    針筒二支，後經得其同意採集尿液送驗後，始查悉上情。
二、案經臺北縣政府警察局新莊分局報告臺灣板橋地方法院檢察
    署檢察官偵查起訴。
    理  由
壹、程序事項：
    被告劉光夏所犯係死刑、無期徒刑或最輕本刑為三年以上有
    期徒刑以外之罪，亦非屬高等法院管轄第一審之案件，其於
    準備程序中就被訴事實為有罪之陳述，經本院告知簡式審判
    程序之旨，並聽取公訴人及被告之意見後，經本院合議庭認
    為適宜，乃依刑事訴訟法第二百七十三條之一第一項規定，
    裁定由受命法官獨任進行簡式審判程序，先予敘明。
貳、實體事項：
一、上揭犯罪事實，業據被告於本院準備程序及審理中自白不諱
    ，且被告於前揭查獲時地為警依法對其採集之尿液經送請臺
    灣檢驗科技股份有限公司以酵素免疫分析法（EIA ）初步檢
    驗及氣相層析質譜儀分析法（GC/MS ）確認檢驗結果，確呈
    鴉片類（嗎啡）及安非他命類（安非他命及甲基安非他命）
    陽性反應，此有該公司出具之九十九年九月二十四日濫用藥
    物尿液檢驗報告一紙在卷可參（參見偵卷第五四頁），復有
    扣案之被告所有供施用第一級毒品海洛因所用之注射針筒二
    支可資佐證。綜上所述，足認被告之自白核與事實相符，應
    可採為論罪科刑之依據。查本件被告前因施用第一、二級毒
    品案件，經本院以九十七年度毒聲字第九五二號裁定應送勒
    戒處所觀察、勒戒後，認有繼續施用毒品之傾向，又經本院
    以九十七年度毒聲字第二四三九號裁定令入戒治處所施以強
    制戒治，於九十八年八月三日執行完畢釋放出所，並經臺灣
    板橋地方法院檢察署檢察官以九十八年度戒毒偵字第六二七
    號為不起訴處分確定一節，此有臺灣高等法院被告前案紀錄
    表一份在卷可參，被告既曾於前揭強制戒治執行完畢釋放後
    五年內再犯本件分別施用第一級毒品海洛因、第二級毒品甲
    基安非他命之犯行，即屬毒品危害防制條例第二十三條第二
    項所定「五年內再犯」之情形，自應對其追訴處罰。從而，
    本件事證已臻明確，被告犯行洵堪認定，應予依法論科。
二、核被告所為，係犯毒品危害防制條例第十條第一項之施用第
    一級毒品海洛因罪、同條第二項之施用第二級毒品甲基安非
    他命罪。被告各持有第一、二級毒品海洛因及甲基安非他命
    後，進而施用，其各持有之低度行為應被其各施用之高度行
    為所吸收，均不另論罪。被告所犯上開二罪，犯意各別，罪
    名互殊，應予分論併罰。又被告前因公共危險案件，經本院
    以九十八年度交簡字第一六七號判處有期徒刑六月，嗣被告
    不服提起上訴，再經本院以九十八年度交簡上字第一六七號
    判決上訴駁回而確定，甫於九十九年四月八日執行完畢，此
    有臺灣高等法院被告前案紀錄表一份在卷可參，其前受有期
    徒刑之執行完畢，於五年以內故意再犯本件有期徒刑以上之
    二罪，各為累犯，應各依刑法第四十七條第一項規定，各加
    重其刑。爰審酌被告再犯本件施用第一、二級毒品犯行，顯
    見其意志不堅，缺乏勒戒動機，其施用毒品足以導致精神障
    礙、性格異常，甚至造成生命危險，戕害一己之身體健康，
    惟其犯後已能坦承犯行，態度良好，已見悔意等一切情狀，
    分別量處如主文所示之刑，並定其應執行之刑。至扣案之注
    射針筒二支，係被告所有供施用第一級毒品海洛因所用之物
    ，亦據其於本院審理中供明在卷可按，爰依刑法第三十八條
    第一項第二款規定，均併予宣告沒收。
據上論斷，應依刑事訴訟法第二百七十三條之一第一項、第二百
九十九條第一項前段，毒品危害防制條例第十條第一項、第二項
，刑法第十一條前段、第五十一條第五款、第四十七條第一項、
第三十八條第一項第二款，判決如主文。
本案經檢察官郭峻豪到庭執行職務。
中    華    民    國    99    年    11    月    30    日
                  刑事第二十庭    法  官  林家賢
上列正本證明與原本無異。
如不服本判決，應於判決送達後十日內，向本院提出上訴書狀，
並應敘述具體理由；其未敘述上訴理由者，應於上訴期間屆滿後
二十日內向本院補提理由書（均須按他造當事人之人數附繕本）
「切勿逕送上級法院」。
                                  書記官  許清秋
中    華    民    國    99    年    12    月    2     日
附錄本判決論罪科刑法條：
毒品危害防制條例第十條：
施用第一級毒品者，處六月以上五年以下有期徒刑。
施用第二級毒品者，處三年以下有期徒刑。

司法院資訊處製作；財團法人民間司法改革基金會備份。
